【裁判字號】    99,易,32
【裁判日期】    990225
【裁判案由】    違反保護令等
【裁判全文】
臺灣桃園地方法院刑事判決                99年度易字第32號
公  訴  人  臺灣桃園地方法院檢察署檢察官
被      告  乙○○
上列被告因違反保護令等案件，經檢察官提起公訴（98年度偵字
第26121 號），被告為有罪之陳述，經本院裁定進行簡式審判程
序，判決如下：
    主  文
乙○○違反保護令，處拘役伍拾日，如易科罰金，以新臺幣壹仟
元折算壹日。又以加害生命、身體之事，恐嚇他人致生危害於安
全，處拘役肆拾日，如易科罰金，以新臺幣壹仟元折算日。應執
行拘役捌拾日，如易科罰金，以新臺幣壹仟元折算日。
    事  實
一、乙○○係甲○○之子、丙○○之兄，與渠等分別具有家庭暴
    力防治法第3 條第3款、第4款所稱之家庭成員關係。緣乙○○曾因對甲○○施以身體及精神上暴力，甲○○遂向本院聲
    請發給保護令，經本院家事法庭於民國98年2月2日以98年度
    家護字第69號裁定，核發民事通常保護令，命乙○○不得對
    甲○○實施身體或精神上不法侵害之行為，及為騷擾行為，
    有效期間為1 年；嗣經乙○○收受前開通常保護令而知悉其
    內容，詎仍不思警惕，於前開通常保護令有效期間內之98年
    11月16日晚間7時許，在桃園縣蘆竹鄉○○路○段734之4號住
    處內，因向甲○○索討錢財未果而生爭吵，竟基於違反保護
    令之犯意，以右手手指戳向甲○○左肩，實施身體上不法侵
    害，而為違反前開通常保護令之行為。復乙○○該時見丙○○在旁，另基於恐嚇危害安全之犯意，雙手持以住處內之菜
    刀各1 把，其中一手持刀架住丙○○脖子，並於拉扯中割傷
    其右手（傷害部分業據撤回告訴，另經檢察官為不起訴處分
    確定），且因見丙○○擬欲出門，遂持刀在後追趕，以此加
    害生命、身體之事，使丙○○心生畏懼，致生危害於安全。
    俟經甲○○報警處理，為警當場查獲，並取回乙○○所持之
    菜刀2把。
二、案經桃園縣政府警察局蘆竹分局報請臺灣桃園地方法院檢察
    署檢察官偵查起訴。
    理  由
一、本案被告乙○○所犯係死刑、無期徒刑或最輕本刑為3 年以
    上有期徒刑以外之罪，其就被訴事實為有罪之陳述，經本院
    告知簡式審判程序之旨，並聽取檢察官及被告之意見後，爰
    依刑事訴訟法第273條之1第1 項規定裁定進行簡式審判程序
    ，合先敘明。
二、訊據被告乙○○對上揭犯行坦承不諱，核與證人即被害人甲○○、丙○○於警詢時、偵查中指述情節相符，復有本院家
    事法庭98年2月2日之98年度家護字第69號民事通常保護令、
    查獲照片各1份在卷可稽，復有被告當日所持菜刀2把可證，
    足徵被告任意性之自白，核與事實相符，應屬可信。是本案
    事證明確，被告犯行堪以認定。
三、查被告乙○○與被害人甲○○為父子，另與被害人丙○○為
    兄弟，分為家庭暴力防治法第3 條第3款、第4款所稱之家庭
    成員。故被告以右手手指戳向被害人甲○○左肩之行為，已
    足對之造成身體上不法侵害，而有違反本院家事法庭98年 2
    月2 日之98年度家護字第69號民事通常保護令之行為；故核
    其該部分所為，係違反法院依家庭暴力防治法第14條第1 項
    第1款所為之裁定，而犯同法第61條第1款之違反保護令罪。
    再被告持刀架住被害人丙○○脖子，並於拉扯中割傷右手，
    且因見被害人丙○○擬欲出門，遂持刀在後追趕等行為，被
    害人丙○○乃因之心生畏懼，此據被害人丙○○陳述明確，
    自可認因被告恐嚇行為，致生危害於生命、身體之安全，而
    屬對於家庭成員之被害人丙○○故意實施精神上不法侵害之
    家庭暴力行為；故核其該部分所為，係犯刑法第305 條恐嚇
    危害安全罪，依家庭暴力防治法2條第2款之規定，為家庭暴
    力罪。而被告所犯上揭2 罪，犯意各別、行為互異、罪質亦
    殊，為數行為，應予分論併罰。爰審酌被告與被害人甲○○
    、丙○○分為父子及兄弟關係，本應和睦相處，然其祇因向
    被害人甲○○索討錢財而生爭端，復對在場之胞弟即被害人
    丙○○亦施以恐嚇行為，其手段及動機要屬不該，以致被害
    人等人心生懼怕，所生危害非輕，但念被告犯後終能坦承犯
    行，或有悔意，並兼衡其素行、生活狀況、智識程度等一切
    情狀，分別量處如主文所示之刑，並諭知易科罰金之折算標
    準，復定其應執行之刑，及諭知易科罰金之折算標準。至本
    案查獲被告使用之菜刀2 把，為被害人等人住家所持之物乙
    節，已據渠等陳述在卷，要非得認屬被告所有，爰不另為沒
    收之宣告，附此敘明。
據上論斷，應依刑事訴訟法第273條之1 第1項、第299條第1項前
段，家庭暴力防治法第61條第1款，刑法第11條、第305條、第41
條第1項前段、第51條第6款，刑法施行法第1條之1第1項、第2項
前段，判決如主文。
本案經檢察官施昱廷到庭執行職務。
中    華    民    國    99    年    2     月    25    日
                  刑事第六庭    法  官  黃翊哲
以上正本證明與原本無異。
如不服本判決，應於判決送達後10日內向本院提出上訴書狀（應
附繕本），並應敘述具體理由，其未敘述上訴理由者，應於上訴
期間屆滿後20日向本院內補提理由書，上訴於臺灣高等法院。
                                書記官  蔡紫凌
中    華    民    國    99    年    2     月    26    日
附錄本判決論罪科刑法條：
刑法第305條
以加害生命、身體、自由、名譽、財產之事，恐嚇他人致生危害
於安全者，處2年以下有期徒刑、拘役或300元以下罰金。（罰金
部分，依刑法施行法第1條之1第1項、第2項前段規定，貨幣單位
變更為新臺幣且金額提高為30倍）
家庭暴力防治法第61條第1款
違反法院依第14條第1項、第16條第3項所為禁止實施家庭暴力之
裁定者，為本法所稱違反保護令罪，處3 年以下有期徒刑、拘役
或科或併科新臺幣10萬元以下罰金。

司法院資訊處製作；財團法人民間司法改革基金會備份。
